Guide to the East German art collection, 1946-1992
Department of Special Collections
- Berliner Atelier 1986: Kunsthandwerker, Formgestalter. / Artist: Böhlke, Jürgen; Dyroff, Wolfgang; Fölsche, Ursula; Fölsche, Horst-Dieter; Jahny, Margarete; Jungebloedt, Heinrich; Jeske, Elisabeth; Kaiser, Rudolf; Kießig, Werner; Kwederawitsch, Johann; Manthey, Heidi; Petroschka, Gottfried; Schamal, Renate; Schulz-Endert, Eva; Schwarz, Ernst; Stroff, Ingeburg; Wagner, Herbert; Wernitz, Gera -- Berlin: [s.n.]; 1986, Call no. 2142; primary work
  hand work, design
- Maler-Plastik: Plastik, Malerei, Gouachen, Zeichnungen, Grafik. / Artist: Böhme, Christa; Böhme, Lothar; Böttcher, Joachim; Huniat, Günter; Lehmann, Wolfgang; Sakrowski, Karin; Seidemann, Martin; Stürmer-Alex, Erika; Vent, Hans; Warmt, Falko; Wunsch, Axel -- Berlin: [s.n.]; 1988, Call no. 2157; primary work
- Berlin im Dialog II: Malerei und Grafik. Verkaufsausstellung. / Artist: Böhme, Lothar; Butzmann, Manfred; Frankenstein, Wolfgang; Hegewald, Heidrun; Herzog, Walter; Magnus, Klaus; Metzkes, Harald; Mohr, Arno; Quevedo, Nuria; Schröder, Rolf Xago; Vent, Hans -- Berlin: Staatlicher Kunsthandel der DDR; 1983, Call no. 2121; primary work
- Gerhard Bondzin: Dresda Repubblica Democratica Tedesca. Dipinti, Grafica, Disegni. / Artist: Bondzin, Gerhard -- Florence: [s.n.]; 1976, Call no. 1027; primary work
- Gerhard Bondzin: Malerei, Grafik, Handzeichnungen. / Artist: Bondzin, Gerhard -- Dresden, Berlin: Akademie der Künste der DDR; 1986, Call no. 1028; primary work
- Christian Borchert: Fotoedition Nr. 1. / Artist: Borchert, Christian -- Cottbus: [s.n.]; 1980, Call no. 11033; primary work
  photography, group pictures, portraits
- Mir scheint der Kerl lasiert: Dichter über Maler. / Artist: Borchert, Christian -- Berlin: [s.n.]; 1978, Call no. 4027; secondary work
  art theoretical interviews
- Brigida Böttcher: Malerei und Grafik. / Artist: Böttcher, Brigida -- Leipzig: [s.n.]; 1990, Call no. 1029; primary work
- Joachim Böttcher: Plastik. Ausstellung. / Artist: Böttcher, Joachim -- Berlin: Staatliche Kunsthandels der DDR; 1990, Call no. 7016; primary work
- Frühe Werke II: 1954-1969. / Artist: Böttcher, Jürgen; Fitzenreiter, Wilfried; John, Joachim; Knebel, Konrad; Krepp, Siegfried; Lindemann, Rolf; Magnus, Klaus; Paris, Ronald; Sagert, Horst; Sailer, Wulff; Schubert, Rolf; Stötzer, Werner; Zickelbein, Horst -- Berlin: [s.n.]; 1982, Call no. 1000; primary work
  Located in Kleine Kataloge: 4-1
- Manfred Böttcher. / Artist: Böttcher, Manfred -- Berlin: Staatlicher Kunsthandel der DDR; 1988, Call no. 1030; primary work
- Junge Kunst: Manfred Böttcher, Harald Metzkes, Rolf Schubert, Hans Vent. Malerei, Grafik. / Artist: Böttcher, Manfred; Metzkes, Harald; Schubert, Rolf; Vent, Hans -- Schwerin: [s.n.]; 1965, Call no. 3259; primary work
- Wolfgang Böttcher: Malerei, Zeichnung, Druckgraphik. / Artist: Böttcher, Wolfgang -- Leipzig: Karl-Marx-Universität Leipzig; 1986, Call no. 1031; primary work
- Helmut Brade: Plakate und andere Arbeiten. / Artist: Brade, Helmut -- Halle: [s.n.]; 1987, Call no. 1032; primary work
- Werbung für Kunst durch Kunst. / Artist: Brade, Helmut; Brühwiler, Paul; Despodoff, Stefan; Dimiters, Juris; Matthies, Holger; Pfüller, Volker; Sorbie, John; Tomaszewski, Henryk -- Berlin: [s.n.]; 1984, Call no. 10015; primary work
- Bertolt Brecht: Kriegsfibel. / Artist: Brecht, Bertolt -- Berlin: [s.n.]; 1977, Call no. 4024; secondary work
  Brecht, war
- Gudrun Brüne: Gemälde, Zeichnungen, Druckgrafik. / Artist: Brüne, Gudrun -- Gera: [s.n.]; 1985, Call no. 1034; primary work
- Hermann Bruse: 1904-1953. Gedenkausstellung anläßlich seines 75. Geburtstages. / Artist: Bruse, Hermann -- Magdeburg: Museen, Gedenkstätten und Sammlungen Magdeburg; 1979, Call no. 1035; primary work
- Dietrich Burger: Malerei und Grafik. / Artist: Burger, Dietrich -- Altenburg: [s.n.]; 1978, Call no. 1036; primary work
- Erich Büttner: 1889-1936. Malerei und Grafik. / Artist: Büttner, Erich -- Berlin: Staatlicher Kunsthandel der DDR; 1987, Call no. 1037; primary work
- Antje F. Colberg, F.W. Fretwurst: Malerei und Grafik. / Artist: Colberg, Antje F.; Fretwurst, F.W. -- Berlin: [s.n.]; 1976, Call no. 2082; primary work
- Fritz Cremer. / Artist: Cremer, Fritz -- Berlin: Akademie der Künste der DDR; 1956, Call no. 7017; primary work
- Fritz Cremer. Ausstellung. / Artist: Cremer, Fritz -- Berlin, Potsdam: [s.n.]; 1972, Call no. 7019; primary work
- Fritz Cremer: Erinnerungen an Morgen. / Artist: Cremer, Fritz -- Karl-Marx-Stadt: Städtische Kunstsammlungen Karl-Marx-Stadt; 1986, Call no. 7023; primary work
- Fritz Cremer: Für Mutter Coppi und die Anderen, Alle! / Artist: Cremer, Fritz -- Berlin: Akademie der Künste der DDR; Staatliche Museen zu Berlin; Antikensammlung; 1985, Call no. 7022; primary work
- Fritz Cremer: Lithographien. 1955-1974. / Artist: Cremer, Fritz -- Berlin: Akademie der Künste der DDR; 1975, Call no. 1039; primary work
- Fritz Cremer: Projekte, Studien, Resultate. / Artist: Cremer, Fritz -- Berlin: Staatliche Museen zu Berlin, Nationalgalerie; Akademie der Künste der DDR; 1976...1977, Call no. 7021; primary work
- China erlebt von deutschen Künstlern. Ein Reiseberiecht in Studienarbeiten von... / Artist: Cremer, Fritz; Kretzschmar, Bernhard; Heller, Bert; Klemke, Werner -- Berlin: [s.n.]; 1955, Call no. 2007; primary work
  China
- Fritz Dähn: 11 Farbige Reproduktionen. 6 Einfarbige Tafeln. / Artist: Dähn, Fritz -- Berlin: Henschelverlag; 1969, Call no. 1041; secondary work
- Fritz Dähn: Malerei und Graphik. / Artist: Dähn, Fritz -- Berlin: Staatliche Museen zu Berlin; National-Galerie, Berlin; 1969, Call no. 1040; primary work
- Gruppe PLUS. Plakate. / Artist: Damm-Fiedler, Jutta; Fiedler, Jochen; Neubauer, Frank -- Cottbus: [s.n.]; 1980, Call no. 10006; primary work
- Profile: Leipziger Kunsthandwerker. / Artist: Dannegger, Astrid; Lenk, Friedemann; Oelzner, Ulrike; Oelzner, Thomas; Schultheiss, Ingrid; Skorupa, Horst; Winkler, Monika -- Leipzig: Karl-Marx Universität Leipzig; 1983, Call no. 8036; primary work
  ceramics; sculpture; glass art; bookbinding; jewelry
- Gertrude Degenhardt: BRD. / Artist: Degenhardt, Gertrude -- Berlin: Staatlicher Kunsthandel der DDR; Arkade Galerie; 1978, Call no. 1042; primary work
- Erich Dietz: Malerei, Zeichnung, Grafik, Plastik, Keramik. / Artist: Dietz, Erich -- Altenburg: [s.n.]; 1988, Call no. 1043; primary work
- Otto Dix: Gemälde und Graphik von 1912-1957. / Artist: Dix, Otto -- Berlin: [s.n.]; 1957, Call no. 1044; primary work
- Otto Dix: Gemälde, Zeichnungen, Druckgraphik. 1891-1969. Ausstellung zu seinem 90. Geburtstag. / Artist: Dix, Otto -- Gera: [s.n.]; 1981...1982, Call no. 1047; primary work
- Otto Dix: Handzeichnungen. 1912-1962. / Artist: Dix, Otto -- Berlin: [s.n.]; 1963, Call no. 1045; primary work
- Richard Dölker: 1996-1955. Batik, Aquarelle, Zeichnungen, Klebebilder, Keramik. Zum 25. Todestag und zum 85. Geburtstag. / Artist: Dölker, Richard -- Leipzig: [s.n.]; 1981, Call no. 8027; primary work
  art, ceramics, collage, batik
- Harald Döring: Malerei. / Artist: Döring, Harald -- Halle, Schwerin: [s.n.]; 1986, Call no. 1048; primary work
- 66 67 Werkdruck 1. / Artist: Drake, H.; Klemke, W.; Kaiser, R.; Womacka, W.; Burkhardt, H.; Kilger, H.; Preuß, G.; Bachmann, E.; Dähn, F.; Schamal, K.-H.; Mohr, A.; Kahl, D.; Bauch, E.; Robbel, K.; Brendel, G.; Jazdzewski, E. -- Berlin: Hochschule für bildende und angewandte Kunst, Berlin-Weißensee; 1966...1967, Call no. 9009; primary work
- Heinrich Drake: Ausstellung anläßlich des 65. Geburtstages. / Artist: Drake, Heinrich -- Berlin: Deutsche Akademie der Künste; Staatliche Museen zu Berlin; 1968...1969, Call no. 7026; primary work
- Heinrich Drake: Plastik, Zeichnungen. / Artist: Drake, Heinrich -- Berlin: [s.n.]; 1983, Call no. 7027; secondary work
- Dieter Dressler: Malerei, Grafik. / Artist: Dressler, Dieter -- Cottbus: [s.n.]; 1982, Call no. 1049; primary work
- Fritz Duda: Malerei. / Artist: Duda, Fritz -- Berlin: Verband Bildender Künstler der DDR; Magistrat von Berlin; 1989, Call no. 1053; primary work
- Fritz Duda: Malerei/Grafik. / Artist: Duda, Fritz -- Berlin: Magistrat von Groß-Berlin, Abteilung Kultur; Verband Bildender Künstler der DDR; Bezirksvorstand Berlin; 1974, Call no. 1050; primary work
- Hartwig Ebersbach: Malerei. / Artist: Ebersbach, Hartwig -- Altenburg: [s.n.]; 1982, Call no. 1054; primary work
- Hartwig Ebersbach: Malerei. / Artist: Ebersbach, Hartwig -- Berlin: [s.n.]; 1989, Call no. 1055; primary work
- Ehmsen: Gemälde, Aquarelle, Zeichnungen. / Artist: Ehmsen, Heinrich -- Dresden: Ministerium für Kultur der DDR; Akademie der Künste der DDR; Staatliche Kunstsammlungen Dresden; 1977, Call no. 1061; primary work
- Heinrich Ehmsen. / Artist: Ehmsen, Heinrich -- Berlin: [s.n.]; 1951, Call no. 1058; primary work
- Heinrich Ehmsen: 1886-1964. Gemälde, Aquarelle, Zeichnungen. / Artist: Ehmsen, Heinrich -- Berlin: Ministerium für Kultur der DDR; Akademie der Künste der DDR; Staatliche Museen zu Berlin; 1986, Call no. 1062; primary work
  Ausstellung zum 100. Geburtstag
- Heinrich Ehmsen: Malerei, Graphik. / Artist: Ehmsen, Heinrich -- Berlin: Staatliche Museen zu Berlin; 1971, Call no. 1060; primary work
- Malerie und Zeichnungen: Georg Eisler. Österreich. / Artist: Eisler, Georg -- Berlin: Verband Bildender Künstler der DDR; Zentrum für Kunstausstellungen der DDR; 1985...1986, Call no. 1064; primary work
- Sándor Ék: Malerei und Grafik. / Artist: Ék, Sándor; Keil, Axel -- Berlin: [s.n.]; 1960, Call no. 1065; secondary work
- Paul Eliasberg: Malerei und Graphik. / Artist: Eliasberg, Paul -- Berlin: [s.n.]; 1978, Call no. 1066; primary work
- Conrad Felixmüller: Grafik aus sechs Jahrzehnten. / Artist: Felixmüller, Conrad -- Altenburg, Leipzig: [s.n.]; 1972, Call no. 1070; primary work
- Conrad Felixmüller: Malerei. / Artist: Felixmüller, Conrad -- Eisenach: [s.n.]; 1967, Call no. 1069; primary work
- Wilfried Fitzenreiter: Plastik, Medaillen, Zeichnungen. Ausstellung. / Artist: Fitzenreiter, Wilfried -- Berlin: Gesellschaft für Deutsch-Sowjetische Freundschaft; VBK der DDR; 1985, Call no. 7028; primary work
- Wilfried Fitzenreiter: Plastik, Zeichnungen, Aquarelle. Ausstellung. / Artist: Fitzenreiter, Wilfried -- Berlin: [s.n.]; 1990, Call no. 7029; primary work
- Will Lammert und Will-Lammert-Preisträger. / Artist: Fitzenreiter, Wilfried; Förster, Wieland; Henkel, Friedrich B.; Middell, Margret; Rommel, Gerhard; Stötzer, Werner -- Berlin: Akademie der Künste der DDR; 1973, Call no. 7069; primary work
  prize winners
- Wieland Förster: Erlebnisse, Begegnungen, Erfahrungen. Plastik, Zeichnungen, Grafik, Bücher. / Artist: Förster, Wieland -- Karl-Marx-Stadt/ Chemnitz: [s.n.]; 1987, Call no. 7033; primary work
- Wieland Förster: Plastik, Graphik. / Artist: Förster, Wieland -- Potsdam, Dessau: [s.n.]; 1974...1975, Call no. 7031; primary work
- Wieland Förster: Plastik, Zeichnungen, Druckgraphik. / Artist: Förster, Wieland -- Berlin: Staatliche Museen zu Berlin; Akademie der Künste der DDR; 1980, Call no. 1072; primary work
- Wieland Förster: Plastik, Zeichnungen, Radierungen, Temperabilder. / Artist: Förster, Wieland -- Schwerin: [s.n.]; 1967, Call no. 7030; primary work
- Wieland Förster, Friedrich B. Henkel, Peter Sylvester, Fotis Zaprasis: Landschaftszeichnungen. / Artist: Förster, Wieland; Henkel, Friedrich B.; Sylvester, Peter; Zaprasis, Fotis -- Querfurt: [s.n.]; 1975, Call no. 3237; primary work
- Erich Fraaß: Frühe Arbeiten. / Artist: Fraaß, Erich -- Dresden: Hochschule für Bildende Künste; 1988, Call no. 1073; primary work
- Alfred Frank: Oevre der Druckgraphik. / Artist: Frank, Alfred -- Leipzig: [s.n.]; 1974, Call no. 1074; primary work
  zum 90. Geburtstag des Künstlers
- Träger des Kunstpreises der Gesellschaft für Deutsch-Sowjetische Freundschaft. / Artist: Franke, Bernhard; Heinze, Christian; Heisig, Bernhard; Klemke, Werner; Michel, Bernhard; Müller, Karl-Erich; Münch, Armin; Sitte, Willi; Wegener, Wolfgang; Wilke, Bernt; Ziegler, Thomas -- Berlin: Zentralvorstand der Gesellschaft für Deutsch-Sowjetische Freudschaft; 1989, Call no. 2165; primary work
- Wolfgang Frankenstein: Bilder und Zeichnungen. / Artist: Frankenstein, Wolfgang -- Greifswald: Verband Bildender Künstler Deutschlands; Institut für Kunsterziehung der Ernst-Moritz-Arndt-Universität, Greifswald; 1964, Call no. 1075; primary work
- Wolfgang Frankenstein: Gemälde. / Artist: Frankenstein, Wolfgang -- Berlin: [s.n.]; 1970, Call no. 1076; primary work
- Wolfgang Frankenstein: Werkkatalog. / Artist: Frankenstein, Wolfgang -- Weimar: Kunstsammlungen zu Weimar; 1978, Call no. 1077; primary work
- Fritz Freitag. / Artist: Freitag, Fritz -- Dresden: Staatliche Kunstsammlungen Dresden; 1973, Call no. 1079; primary work
- Johnny Friedlaender. / Artist: Friedlaender, Johnny -- Dresden: Staatliche Kunstsammlungen, Dresden; 1980, Call no. 1080; primary work
- Günther Friedrich: Gemälde, Pastelle, Druckgrafik. / Artist: Friedrich, Günther -- Cottbus: [s.n.]; 1990, Call no. 1082; primary work
- Günther Friedrich: Malerei und Grafik. / Artist: Friedrich, Günther -- Cottbus: [s.n.]; 1980, Call no. 1081; primary work
- Jürgen Friedrich. / Artist: Friedrich, Jürgen -- Berlin: Staatlicher Kunsthandel der DDR; Arkade Galerie; 1978, Call no. 1083; primary work
- Paul Fuhrmann. Malerei, Aquarelle, Druckgrafik und Zeichnungen aus der "Sturm-Zeit". / Artist: Fuhrmann, Paul -- Leipzig: Staatlicher Kunsthandel der DDR; 1976, Call no. 1084; primary work
- Albrecht Gehse: Malerei. / Artist: Gehse, Albrecht -- Leipzig: [s.n.]; 1990, Call no. 1085; primary work
- Willi Geiger. / Artist: Geiger, Willi -- Berlin: [s.n.]; 1956, Call no. 1086; primary work
- Gerhard Geyer: Plastik und Zeichnungen. Ausstellung. / Artist: Geyer, Gerhard -- Potsdam: Akademie der Künste der DDR; Staatliche Schlösser und Gärten; 1973, Call no. 7034; primary work
- Hermann Glöckner: 1977. / Artist: Glöckner, Hermann -- Berlin: Staatlicher Kunsthandel der DDR; 1977, Call no. 1088; primary work
- Dieter Goltzsche: Arbeiten des Zeichners. / Artist: Goltzsche, Dieter -- Berlin: Staatliche Museen zu Berlin; 1982, Call no. 1089; primary work
- Kleine Kataloge 3a -- Ausstellungen übrige Städte (Cottbus -- Halle):Cottbus- 1 pamphlet Staatliche Kunstsammlungen 1984Dresden- 6 pamphlets Die Verurteilung des Lukullus 1957 Kupferstich-Kabinett 1960 Hochschule für Bildende Kunst 1973 Kunst der Zeit 1974 Freundeskreis Moderne Kunst 1989Erfurt- 1 Das Kind in der bildenden Kunst 1961Giebichenstein- 1 Architekturmuseum 1974Grimma- 1 typed page 1975Frankfurt (Oder)- 1 Idee>>> Gebrauch 1989Halle- 19 14 Galerie Mitteilungen (1972-1974) 2 Das kleine Galerieblatt Galerie Informationen 1984 Staatliche Galerie Moritzburg Halle Kunst am Bau / Artist: Goltzsche, DieterWeidensdorfer, ClausWittig, Werner -- Cottbus Dresden Erfurt Giebichenstein Grimma Frankfurt (Oder) Halle: [s.n.]; 1957-1989, Call no. 4001; primary work
  arranged alphabetically by city name
- 11 Meisterschüler: Graphik, Malerei, Plastik. / Artist: Göschel, Eberhard; Pansow, Jürgen; Eschefeld, Sonja; Curio, Sabine; Gaedicke, Claus-Lutz; Noack, Sigrid; Friedel, Lutz; Kohl, Gisela; Schimansky, Hanns; Schade-Lusici; Böhme, Christa -- Berlin: [s.n.]; 1981, Call no. 2108; primary work
- Gerhard Goßmann: zum 70. Geburtstag. Malerei, Grafik, Aquarelle, Zeichnungen. / Artist: Goßmann, Gerhard -- Frankfurt (Oder): [s.n.]; 1982, Call no. 1090; primary work
- Bild Teppiche von Inge Götze. / Artist: Götze, Inge -- Halle: Hochschule für industrielle Formgestaltung; 1976, Call no. 8010; primary work
  tapestry
  not bound
- René Graetz: 1908-1974. Grafik & Plastik. Gedenkausstellung zum 70. Geburtstag. / Artist: Graetz, René -- Berlin: Staatliche Museen zu Berlin; National-Galerie; Kupferstichkabinett; Sammlung der Zeichnungen; 1978, Call no. 1091; primary work
- Rudolf Graf: Gemälde, Grafik, Architekturbezogene Kunst. / Artist: Graf, Rudolf -- Cottbus: [s.n.]; 1983, Call no. 1092; primary work
- Otto Griebel: Malerei, Zeichnung, Graphik. / Artist: Griebel, Otto -- Leipzig: [s.n.]; 1972, Call no. 1093; primary work
  includes clipping
- HAP Grieshaber: Holzschnitte. / Artist: Grieshaber, HAP -- Berlin: Zentrum für Kunstausstellungen der DDR; 1978, Call no. 1094; primary work
- Les oiseaux: H.H. Grimmling 1980. / Artist: Grimmling, H.H. -- Berlin: Staatlicher Kunsthandel der DDR; 1980, Call no. 1095; primary work
- Grimmling-Schwandt-Friedel: Malerei-Grafik. / Artist: Grimmling, Hans-Hendrik; Schwandt, Eckard; Friedel, Lutz -- Altenburg: [s.n.]; 1979, Call no. 3007; primary work
- George Grosz. / Artist: Grosz, George -- Berlin: Staatliche Museen zu Berlin; Kupferstichkabinett und Sammlung der Zeichnungen; Grosz-Kabinett in der Nationalgalerie; 1977, Call no. 1096; primary work
- Hans Grundig: Malerei, Graphik. / Artist: Grundig, Hans -- Leipzig: Akademie der Künste; 1973...1974, Call no. 1100; primary work
  includes clippings
- Hans Grundig: Malerei, Zeichnungen, Druckgraphik. / Artist: Grundig, Hans -- Berlin: Staatliche Museen zu Berlin; Nationalgalerie; 1962, Call no. 1098; primary work
- Hans Grundig: Opfer des Faschismus. Dokumentation & Interpretation. / Artist: Grundig, Hans -- Leipzig: Museum der bildenden Künste; 1988, Call no. 1097; primary work
- Lea Grundig. / Artist: Grundig, Lea -- Dresden, berlin: VBKD; 1967, Call no. 1103; primary work
- Lea Grundig: Zeichnungen, Grafik. / Artist: Grundig, Lea -- Berlin, Leipzig, Dresden: [s.n.]; 1975...1976, Call no. 1105; primary work
- Plakate: Erhard Grüttner. / Artist: Grüttner, Erhard -- Cottbus: [s.n.]; 1979, Call no. 10005; primary work
- Rudolf Grüttner. / Artist: Grüttner, Rudolf -- Cottbus: [s.n.]; 1982, Call no. 10012; primary work
- Waldemar Grzimek: 1918-1984. Plastik, Zeichnungen,Grafik. / Artist: Grzimek, Waldemar -- Magdeburg, Berlin: Museen, Gedenkstätten und Sammlungen der Stadt Magdeburg; Zentrum für Kunstausstellungen der DDR; 1989, Call no. 7036; primary work
- Herta Günther: Druckgrafik 1960-1983. Werkverzeichnis. / Artist: Günther, Herta -- Berlin: Staatlicher Kunsthandel der DDR; Galerie A Auktionen, Ausstellungen; 1984, Call no. 1109; primary work
- Herta Günther: Malerei, Grafik, Zeichnungen. / Artist: Günther, Herta -- Dresden: [s.n.]; 1981, Call no. 1107; primary work
- Herta Günther: Malerei und Grafik. / Artist: Günther, Herta -- Berlin: Staatlicher Kunsthandel der DDR; 1989, Call no. 1108; primary work
- Willy Günther: 1979. / Artist: Günther, Willy -- Berlin: Staatlicher Kunsthandel der DDR; 1979, Call no. 1111; primary work
- Renato Guttuso: 8 farbige Gemäldereproduktionen. 8 einfarbige Tafeln. / Artist: Guttuso, Renato -- [S.l.]: Buchgemeinde; 1968, Call no. 1114; secondary work
- Renato Guttuso: Gemälde, Aquarelle, Zeichnungen aus den Jahren 1940 bis 1966. / Artist: Guttuso, Renato -- Berlin: Ministerium für Kultur; Deutsche Akademie der Künste zu Berlin; 1967, Call no. 1113; primary work
- Ulrich Hachulla: Malerei, Grafik. / Artist: Hachulla, Ulrich -- Leipzig: Karl-Marx-Universität, Leipzig; 1983, Call no. 1115; primary work
- Ruthild Hahne, Ernst Jazdzewski: Plastik, Pressezeichnung. / Artist: Hahne, Ruthild; Jazdzewski, Ernst -- Berlin: Zentrum für Kunstausstellungen der DDR; 1979, Call no. 2095; primary work
  sculpture, newspaper drawings
- Erwin Hahs: 1887-1970. / Artist: Hahs, Erwin -- Halle, Potsdam: Staatliche Galerie Moritzburg, Halle; Hochschule für industrielle Formgestaltung, Halle-Burg Giebichenstein; Potsdam-Museum: Galerie Sozialistische Kunst, Potsdam; 1987, Call no. 1116; primary work
- R. Händler: Malerei. Werkverzeichnis der Gemälde. 1961-1987. / Artist: Händler, Rolf -- Berlin: Zentrum für Kunstausstellungen der DDR; 1988, Call no. 1117; primary work
- Rolf Händler. / Artist: Händler, Rolf -- Frankfurt (Oder): [s.n.]; 1988...1989, Call no. 1118; primary work
- Kunst am Bau: Plastik, Keramik. 17. Sommerausstellung. / Artist: Häse, K-Heinz; Ducke, Elfriede; Förster, Hans-Joachim -- Mosigkau, Dessau: [s.n.]; 1980, Call no. 7078; primary work
- Sella Hasse zum 100. Geburtstag. / Artist: Hasse, Sella -- Berlin: Staatliche Museen zu Berlin; Kupferstichkabinett; Sammlung der Zeichnungen; Akademie der Künste der DDR; 1978, Call no. 1119; primary work
- Die Wiederbegegnung: Ernst Hassebrauk zeichnet zurückgekehrte Kunstwerke. Zum 30. Jahrestag der Rückgabe [von Kunst] durch die UdSSR. / Artist: Hassebrauk, Ernst -- Dresden: Staatliche Kunstsammlungen, Dresden; 1988, Call no. 1124; primary work
- Dresden und seine Kunstschätze im Werk von Ernst Hassebrauk. / Artist: Hassebrauk, Ernst -- Rostock: Rostocker Sommerfesttagen; Staatliche Kunstsammlungen, Dresden; 1982, Call no. 1122; primary work
- Ernst Hassebrauk: 1905-1974. / Artist: Hassebrauk, Ernst -- Dresden: [s.n.]; 1979, Call no. 1120; primary work
  includes envelope with loose postcards
- Ernst Hassebrauk: Aquarelle, Zeichnungen, Collagen. / Artist: Hassebrauk, Ernst -- Leipzig: [s.n.]; 1980, Call no. 1121; secondary work
- Ernst Hassebrauk: Graphik und Zeichnungen. / Artist: Hassebrauk, Ernst -- Leipzig: Museum der bildenden Künste, Leipzig; 1985, Call no. 1123; primary work
  index
- John Heartfield: Ausstellungskatalog. / Artist: Heartfield, John -- Berlin: Deutsche Akademie der Künste zu Berlin; 1972, Call no. 1127; primary work
- John Heartfield und die Kunst der Fotomontage. / Artist: Heartfield, John -- Berlin: Deutsche Akademie der Künste; 1957, Call no. 1125; secondary work
  photo montage
- Josef Hegenbarth: Zeichnungen und Gemälde aus den Jahren zwischen 1920 und 1962. Illustrierte Bücher nach 1962. / Artist: Hegenbarth, Josef -- Berlin: [s.n.]; 1970, Call no. 1131; primary work
- Heidrun Hegewald. / Artist: Hegewald, Heidrun -- Berlin: Magistrat von Berlin; Verband Bildender Künstler der DDR; 1987, Call no. 1132; primary work
- Bernhard Heisig, der Maler. / Artist: Heisig, Bernhard -- Berlin: Nationalgalerie der Staatlichen Museen zu Berlin; Zentrum für Kunstausstellungen der DDR; 1990, Call no. 1138; primary work
- Bernhard Heisig: Druckgrafik & Zeichnung. / Artist: Heisig, Bernhard -- Halle: [s.n.]; 1980, Call no. 1134; primary work
- Bernhard Heisig: Gemälde, Zeichnungen, Lithographien. / Artist: Heisig, Bernhard -- Dresden: [s.n.]; 1973, Call no. 1133; primary work
- Malerei, Graphik, Zeichnungen: Bernhard Heisig. / Artist: Heisig, Bernhard -- Leipzig: Ministerium für Kultur der DDR; Verband Bildender Künstler der DDR; Rat des Bezirkes Leipzig; Museum der bildenden Künste; 1985, Call no. 1136; primary work
- Johannes Heisig: Malerei, Grafik. Verkaufsausstellung. / Artist: Heisig, Johannes -- Erfurt: Staatlicher Kunsthandel der DDR; 1987, Call no. 1139; primary work
- Bert Heller: 1912-1970. Gemälde, Zeichnungen, Plakate, Illustrationen. / Artist: Heller, Bert -- Dresden: [s.n.]; 1972, Call no. 1140; primary work
- Friedrich B. Henkel: Italienische Reise. Reiseskizzen, Zeichnungen, Collagen, Skulpturen, Reliefs, Skizzen und Entwürfe zur "Winckelmann-Ehrung". / Artist: Henkel, Friedrich B. -- Stendal: [s.n.]; 1989, Call no. 1142; primary work
- Friedrich B. Henkel: Plastik und Graphik aus den Jahren 1956-1980. / Artist: Henkel, Friedrich B. -- Stendal: Winkelmann-Gesellschaft, Stendal; 1983, Call no. 1141; secondary work
- Karl Hennemann: Malerei & Grafik Ausstellung anläßlich seines 100. Geburtstages. / Artist: Hennemann -- Schwerin: [s.n.]; 1985, Call no. 1143; primary work
- Otto Herbig: Gemälde, Pastelle, Zeichnungen, Lithographien. / Artist: Herbig, Otto -- Berlin: Staatliche Museen zu Berlin; Nationalgalerie; 1962, Call no. 1144; primary work
- Walter Herzog: Graphik 1986-89. / Artist: Herzog, Walter -- Berlin, Freiburg, Cottbus: Galerie A Auktionen, Ausstellungen; 1990, Call no. 1146; primary work
- Walter Herzog: Radierungen. Gesamtverzeichnis. 1971-1983. / Artist: Herzog, Walter -- Stendal: Winkelmann-Gesellschaft; 1984, Call no. 1145; primary work